---
title: "Rapport Ottenby 2022"
author: "BatLife Sweden - Artbestämning & Stationsnätverk"
date: "2023-10-27"
output: html_document
# output: word_document
# output: pdf_document
# always_allow_html: true
---

```{r, include=FALSE}
source("ottenby_data.R", local = knitr::knit_global())
```

**Observera att denna rapport endast är ett exempel**.
Bakomliggande data och R-skript för rapporten finns tillgängliga på 
[GitHub](https://github.com/batlife-sweden/r-course-2023)
och användes i samband med en utbildning i programmeringsspråket R.

## Stationen vid Ottenby

Under våren 2022 startades den automatiska övervakningsstationen i Ottenby 
upp på nytt efter att inte ha varit i drift under ett antal år. 
Planen är att den ska ingå som en permanent del i det stationsnätverk som 
drivs av BatLife Sweden.

Mer information om stationsnätverket finns att läsa på BatLife Swedens hemsida: 
[Stationsnätverket](https://batlife-sweden.se/stationsnatverket). 
Information om den arbetsgrupp som ansvara för stationen finns här:
[Artbestämning & Stationsnätverk](https://batlife-sweden.se/artbestamning-stationsnatverk/).

## Artförekomst och aktivitet under 2022

Övervakningsstationen togs i drift `r start_date` och den första 
inspelningen med ljud från fladdermöss gjordes `r first_bat_date`.
Detektorn plockades ner `r end_date` för kalibrering och underhåll. 
Den sista inspelningen med fladdermusljud för året gjordes `r last_bat_date`.

Totalt har `r total_number_of_files` ljudfiler spelats in under 2022 
och `r number_of_files_with_bats` av dessa har innehållit läten från fladdermöss.

```{r out.width='100%', echo=FALSE}
options(knitr.kable.NA = '')
# knitr::kable(bats_by_day_table, align = "lccccccccccccccc", 
# caption = "Registrerade arter per dygn")
knitr::kable(bats_by_month_table, align = "lccccccccccccccc", 
caption = "Registrerade arter per månad")
```

```{r out.width='100%', echo=FALSE}
  # Show .
  bat_activity_by_day
```

## Väderdata från SMHI

I närheten av övervakningsstationen har SMHI en väderstation som heter
"Ölands södra udde A".
Data från denna väderstation gå att ladda ner från 
[SMHI:s öppna data](https://www.smhi.se/data/meteorologi/ladda-ner-meteorologiska-observationer).

Temperaturer för 2020 visas i denna graf. Min och max-temperatur per dygn 
vistas som vertikala linjer. Dessutom visas medelvärde per dygn.

```{r out.width='100%', echo=FALSE, warning=FALSE, error=FALSE, message=FALSE}
  # Show plot.
  weather_temperature
```

Placeringen av väderstationen framgår av denna karta.

```{r out.width='100%', echo=FALSE}
  # Shop map.
  map_ottenby_smhi
```
